臺灣桃園地方法院民事簡易判決
111年度壢簡字第477號
原      告  張明芳  
被      告  陳思翰  


上列當事人間請求損害賠償（交通）事件，本院於民國111年5月
26日言詞辯論終結，判決如下：
    主    文
一、被告應給付原告新臺幣壹拾萬陸仟肆佰參拾伍元，及自民國
    一百一十一年五月六日起至清償日止，按年利率百分之五計
    算之利息。
二、原告其餘之訴駁回。
三、訴訟費用新臺幣壹仟貳佰貳拾元，由被告負擔新臺幣壹仟零
    捌拾貳元，餘由原告負擔。
四、本判決原告勝訴部分得假執行。
五、原告其餘假執行之聲請駁回。　　
　　事實及理由
壹、程序方面：
    被告經合法通知，未於言詞辯論期日到場，核無民事訴訟法
    第386條各款所列情形，爰依民事訴訟法第436條第2項準用
    同法第385條第1項規定，依原告之聲請，由其一造辯論而為
    判決。　　　　
貳、實體方面：　　　　
一、原告主張：　　
（一）被告於民國109年6月5日21時30分許，無照駕駛車牌號碼0
      000-00號自用小客車（下稱肇事汽車）自國道1號高速公
      路新屋交流道轉入市區道路，沿桃園市平鎮區民族路2段
      往中壢方向行駛，於行經民族路2段263號前時，本應注意
      車前狀況，並隨時採取必要之安全措施，而依當時天候陰
      、夜間有照明、柏油路面乾燥、無缺陷、視距良好等情，
      客觀上並無不能注意之情事，竟疏於注意其車前狀況，不
      慎撞擊在其前方停等紅燈之由原告所騎乘、訴外人鍾昌淳
      所有車牌號碼000-0000號普通重型機車(下稱系爭機車)，
      致原告人車倒地(下稱本件事故)，原告因而受有頸部挫傷
      、背部挫傷、腹部挫傷、左肘擦傷等傷害（下稱系爭傷害
      ），系爭機車、安全帽、眼鏡亦因而毀損（下稱系爭損害
      ）。　
（二）原告因本件事故支出醫療費用新臺幣(下同)1,640元、酸
      痛貼布及甜甜圈坐墊1,295元、系爭機車維修費52,300元
      、系爭機車維修停放費5,000元、安全帽毀損1,600元、眼
      鏡毀損14,600元、薪資損失10,000元，並受有精神上之痛
      苦，故請求精神慰撫金35,000元，合計為121,435元。又
      鍾昌淳已將系爭機車損害賠償請求權讓與原告，為此，爰
      依侵權行為及債權讓與之法律關係提起本件訴訟等語。並
      聲明：(一)被告應給付原告120,000元，及自起訴狀繕本
      送達翌日起至清償日止，按年息5％計算之利息。(二)願供
      擔保請准宣告假執行。　　
二、被告經合法通知，未於言詞辯論期日到場，惟以書狀辯稱：
    本件事故係因伊過失所致，故除慰撫金部分請求過高，應為
    15,000元較合理外，對於原告其餘各項請求均不予爭執，被
    告願賠償原告10萬元等語(見本院卷第29至31頁)。　　
三、得心證之理由：　　
(一)原告主張之上開事實，業據其提出與其所述相符之道路交通
    事故當事人登記聯單、道路交通事故現場圖、聯新國際醫院
    診斷證明書、系爭機車受損照片、維修估價單、停放費收據
    、請假單等件影本為證（見本院卷第6至19頁、第36至44頁
    ），並經本院依職權調閱本件所涉本院109年度壢交簡字第3
    892號刑事案件卷宗核閱無訛，而細繹上開刑事判決之理由
    ，係以被告於警詢時及偵查中之自白、原告於警詢時及偵查
    中之證述、道路交通事故調查報告表㈠㈡、現場監視器錄影光
    碟、監視器擷取暨現場、車損照片等為據，並詳述何以其陳
    述情節及相關證據可採，顯見該刑事判決所為之判斷，已經
    實質調查證據，亦符合經驗法則，難認有何瑕疵，自足作為
    本件判斷之依據。且為被告所不爭執，堪信原告主張之事實
    為真。
(二)按因故意或過失不法侵害他人之權利者，負損害賠償責任；
    不法侵害他人之身體或健康者，對於被害人因此喪失或減少
    勞動能力，或增加生活上之需要時，應負損害賠償責任；不
    法侵害他人之身體、健康、名譽、自由、信用、隱私、貞操
    ，或不法侵害其他人格法益而情節重大者，被害人雖非財產
    上之損害，亦得請求賠償相當之金額。民法第184條第1 項
    前段、第193條第1項及第195條第1項分別定有明文。本件事
    故既因被告駕駛肇事汽車未注意車前狀況，並隨時採取必要
    之安全措施之過失肇致，自應由被告負擔全部過失責任，又
    被告上開過失行為使原告受有系爭傷害及系爭損害，被告自
    應負擔損害賠償責任。茲就原告請求之各項損害賠償，審核
    如下：
　1.醫療費用1,640元之部分：　　
　　原告主張其因系爭傷害支出醫療費用1,640元，並提出聯新
    國際醫院急診、門診醫療費用收據為證（見本院卷第13頁）
    ，且為被告所不爭執，自應准許。
　2.酸痛貼布及甜甜圈坐墊1,295元之部分：　
　　原告主張其因系爭傷害支出酸痛貼布及甜甜圈坐墊1,295元
    ，並提出統一發票為憑（見本院卷第14頁），且為被告所不
    爭執，自應准許。
　3.系爭機車維修費52,300元及維修停放費5,000元之部分：　
　　原告主張其因系爭損害支出系爭機車維修費52,300元及維修
    停放費5,000元，並提出寶龍車業估價單、停放費收據為憑
    （見本院卷第11至12頁），且為被告所不爭執，自應准許。
　4.安全帽毀損1,600元及眼鏡毀損14,600元之部分：
　　原告主張其因系爭損害支出安全帽及眼鏡換購費用1,600元
    、14,600元，並提出寶島眼鏡統一發票等為憑（見本院卷第
    14至16頁），且為被告所不爭執，自應准許。
　5.薪資損失10,000元之部分：　
　　原告主張其因本件事故受傷，因而不能工作，受有工作薪資
    10,000損害，並提出佑生小兒科請假單為憑（見本院卷第12
    頁），且為被告所不爭執，自應准許。　
　6.慰撫金35,000元之部分：　
　　按法院對於慰撫金之量定，應斟酌實際加害情形所造成之影
    響、被害人所受精神上痛苦之程度，雙方之身分、地位、經
    濟狀況及其他各種情形，以核定相當之數額（最高法院47年
    台上字第1221號、51年台上字第223號判例參照）。經查，
    原告因本件事故受有系爭傷害，已如前述，衡情其身體及精
    神應受有相當之痛苦，其請求被告賠償非財產上之損害，應
    屬有據；本院審酌原告傷勢之程度、被告之加害程度以及兩
    造之年齡、社會地位、資力（屬於個人隱私資料，僅予參酌
    ，爰不予揭露）等一切情狀，認為原告得請求之非財產上損
    害賠償，以2萬元為當，逾此數額之請求，則無理由。　
　7.綜上，原告得向被告請求之金額共106,435元（計算式：1,6
    40＋1,295＋52,300＋5,000＋1,600＋14,600＋10,000＋20,000＝106
    ,435元），原告請求在此範圍內，為有理由；逾此部分之請
    求，則屬無據。　
(三)末按給付無確定期限者，債務人於債權人得請求給付時，經
    其催告而未為給付，自受催告時起，負遲延責任。其經債權
    人起訴而送達訴狀，或依督促程序送達支付命令，或為其他
    相類之行為者，與催告有同一之效力；前項催告定有期限者
    ，債務人自期限屆滿時起負遲延責任；遲延之債務，以支付
    金錢為標的者，債權人得請求依法定利率計算之遲延利息；
    應付利息之債務，其利率未經約定，亦無法律可據者，週年
    利率為百分之5，民法第229條第2項、第3項、第233條第1項
    、第203條分別定有明文。經查，本件起訴狀繕本係於111年
    5月5日送達被告本人，有本院送達證書1份在卷可查（見本
    院卷第24頁），是被告應於111年5月6日起負遲延責任。　
    　　　　　
四、綜上所述，原告依侵權行為及債權讓與之法律關係，請求被
    告給付原告106,435元，及自111年5月6日起至清償日止，按
    年利率5％計算之利息，為有理由，應予准許；逾此範圍之請
    求，則屬無據，應予駁回。　　　
五、本件原告勝訴部分係就民事訴訟法第427條適用簡易程序所
    為被告敗訴之判決，依同法第389條第1項第3款規定，爰依
    職權宣告假執行。又法院應依職權宣告假執行者，本無庸原
    告為聲請，若原告仍聲請願供擔保宣告假執行者，該聲請僅
    在促使法院職權發動，法院仍係本於職權而宣告，自無庸對
    該聲請為准駁之裁判。至原告敗訴部分，其假執行之聲請已
    失其附麗，爰另為駁回假執行聲請之諭知。　　
六、訴訟費用負擔之依據：民事訴訟法第79條，爰依職權諭知如
    主文第3項所示。 　　　　　
中    華    民    國   111    年     6    月    14    日
                  中壢簡易庭      法  官  張博鈞　
以上為正本係照原本作成。
如不服本判決，應於送達後20日內，向本院提出上訴狀並表明上
訴理由，如於本判決宣示後送達前提起上訴者，應於判決送達後
20日內補提上訴理由書（須附繕本）。
如委任律師提起上訴者，應一併繳納上訴審裁判費。
中    華    民    國   111    年     6    月    14    日
                                  書記官  張季容